最高法院刑事判決　　　　　　　　　 111年度台上字第1458號
上　訴　人　梁映彤


選任辯護人　李龍生律師
　　　　　　賈世民律師
上列上訴人因加重詐欺案件，不服臺灣高等法院中華民國110 年
11月19日第二審判決（110 年度上訴字第2021號，起訴案號：臺
灣新北地方檢察署109年度偵字第24198號），提起上訴，本院判
決如下：
    主  文
上訴駁回。
    理  由
一、按刑事訴訟法第377 條規定，上訴於第三審法院，非以判決
    違背法令為理由，不得為之。是提起第三審上訴，應以原判
    決違背法令為理由，係屬法定要件。如果上訴理由書狀並未
    依據卷內訴訟資料，具體指摘原判決不適用何種法則或如何
    適用不當，或所指摘原判決違法情事，顯與法律規定得為第
    三審上訴理由之違法情形，不相適合時，均應認其上訴為違
    背法律上之程式，予以駁回。
二、本件原審審理結果，認為上訴人梁映彤有如原判決事實欄所
    之加重詐欺各犯行明確，因而撤銷第一審所為之科刑判決，
    改判依想像競合犯之規定從一重論處上訴人如原判決附表（
    下稱附表）二各編號所載犯三人以上共同詐欺取財共4 罪刑
    ，已詳敘其調查、取捨證據之結果及憑以認定犯罪事實之心
    證理由。
三、刑之量定，屬為裁判之法院得依職權自由裁量之事項，苟其
    量刑已以行為人之責任為基礎，並斟酌刑法第57條各款所列
    情狀，在法定刑度內，酌量科刑，如無違反公平、比例及罪
    刑相當原則，致明顯輕重失衡情形，自不得指為違法。原判
    決已具體審酌刑法第57條科刑等相關一切情狀，經綜合評價
    結果，以上訴人之責任為基礎，在罪責原則下行使其裁量權
    ，而為量刑，所定附表二所示各罪之刑，既係合法行使其量
    刑裁量權，於客觀上未逾越法定刑度，無悖於前述量刑原則
    ，難認有逾越法律規定範圍，或濫用裁量權限之違法情形。
    又量刑係法院就個案犯罪之整體評價，故判斷量刑當否，亦
    應就判決之整體而綜合觀察，不可摭拾其中片段，或以單一
    量刑因子，遽予指量刑不當。原判決已在法定刑範圍內，審
    酌上訴人非犯罪主導者、犯罪動機、目的、參與犯罪程度、
    造成危害情形、職業、家庭生活狀況、犯後態度等綜合評價
    而為量刑，要無量刑理由不備之違法。上訴意旨漫言原判決
    未斟酌上訴人因經濟壓力之犯罪動機、目的、生活狀況、品
    行及藉由宗教、家庭支持而預防再犯等有利因子，而為指摘
    ，係就原審量刑裁量權之合法行使及原判決已說明之事項，
    以自己之說詞，持不同評價，任意爭辯，難認屬適法之上訴
    第三審理由。再適用刑法第59條酌減其刑與否，法院本有權
    斟酌決定，原判決認上訴人所犯各罪無犯罪情狀顯可憫恕，
    縱科以最低度刑仍嫌過重之情形，而未依該規定酌減其刑，
    並無違反罪責相當原則、平等原則或理由不備之違法可言。
    而「司法院竊盜案件量刑資訊系統」之資料，僅供法院量刑
    之參考，且具體個案情節互有差異，本無援引其他案件之量
    刑輕重情形，指摘本案量刑不當。上訴意旨猶執其犯罪動機
    、非犯罪核心人員、有宗教信仰及家庭支持、品行良善、有
    真摰悔悟、已盡力賠償被害人等情，有顯可憫恕之情形，且
    另涉同一詐騙集團案件，經他案依刑法第59條酌減其刑，指
    摘原判決量刑違反平等原則、理由不備等語，同非適法。
四、依上所述，本件上訴違背法律上之程式，應予駁回。
據上論結，應依刑事訴訟法第395條前段，判決如主文。
中    華    民    國   111    年    3     月    9     日
                  刑事第六庭審判長法  官  許  錦  印  
                                  法  官  何  信  慶  
                                  法  官  朱  瑞  娟  
                                  法  官  劉  興  浪  
                                  法  官  高  玉  舜  
本件正本證明與原本無異
                                  書記官
中    華    民    國   111    年    3     月    15    日